臺灣桃園地方法院刑事判決　　　　　　　 99年度易字第293號
公　訴　人　台灣桃園地方法院檢察署檢察官
被　　　告　許惠茹
選任辯護人　郭啟榮律師
上列被告因過失傷害案件，經檢察官提起公訴（98年度偵續字第
269 號），本院判決如下：
    主  文
許惠茹因過失傷害人，處有期徒刑肆月，如易科罰金，以新臺幣
壹仟元折算壹日。
    事  實
一、許惠茹與許雅玲均在址設桃園縣大園鄉○○路142 號之「幼
    學安親班」工作，彼此乃同事關係，二人於民國97年6 月底
    某日晚間7 時許，在上開安親班3 樓樓梯平臺，因細故發生
    爭執，許惠茹本應注意許雅玲當時站立於樓梯口處，如用力
    拉扯許雅玲，可能造成許雅玲有摔落之危險，且依當時情形
    並無不能注意情事，竟疏未注意，貿然自後拉扯許雅玲，致
    許雅玲從3 樓樓梯平臺摔落至2 樓樓梯口，致許雅玲因而受
    有右手拇指手腕挫傷腫痛、右腳踝挫傷腫痛、腰邸骨挫傷疼
    痛等傷害。
二、案經許雅玲訴由桃園縣政府警察局大園分局報告臺灣桃園地
    方法院檢察署偵辦後提起公訴。
    理  由
壹、程序部分
一、按被告以外之人於審判外之言詞或書面陳述，除法律有規定
    者外，不得作為證據；又被告以外之人於審判外之陳述，雖
    不符合同法第159 條之1 至第159 條之4 之規定，但經當事
    人於審判程序同意作為證據，法院審酌該言詞陳述或書面陳
    述作成時之情況，認為適當者，亦得為證據。當事人、代理
    人或辯護人於法院調查證據時，知有第159 條第1 項不得為
    證據之情形，而未於言詞辯論終結前聲明異議者，視為有前
    項之同意，刑事訴訟法第159 條第1 項及第159 條之5 均有
    明文。經查：
  (一)證人吳碧蓉於偵查中之陳述，乃立於證人之地位，然並未諭
    知偽證罪處罰之規定，亦未命其具結，無從擔保其陳述之真
    實性，雖被告及其選任之辯護人並未爭執此部分之證據能力
    ，然仍因未經具結而應認無證據能力。至證人即告訴人許雅
    玲、證人劉雅玫於警詢及偵查中之證述，乃被告以外之人於
    審判外之陳述，屬傳聞證據，且被告及其選任之辯護人已就
    上開供述證據能力表示爭執（參見本院99年度審交易字第14
    號卷宗第29頁），然本院審酌上開供述雖屬傳聞證據，惟既
    經依法具結並證述渠等親身經歷情節，且均無受到脅迫、利
    誘或詐欺之情形，並無顯不可信之情況存在，復於本院審理
    時以證人身分傳喚到庭行交互詰問，業經保障被告之對質詰
    問權，且完足調查，自得作為證據。
  (二)至本案認定事實所引用之卷內其餘卷證資料（包括億安中醫
    診所97年10月28日診斷證明書1 紙、98年3 月23日診斷證明
    書1 紙、98年12月9 日診斷證明書2 紙、病歷表、敏盛醫院
    大園分院第0000000000號診斷證明書、合健骨科診所掛號收
    據單、壢新醫院NO.000000000000 號診斷證明書、長庚醫療
    財團法人林口長庚紀念醫院（下稱林口長庚醫院）97 年11
    月1 日診斷證明書、病歷資料、行政院國軍退除官兵輔導委
    員會臺中榮民總醫院（下稱臺中榮民總醫院）診斷證明書、
    臺中榮總99年3 月10日中榮醫企字第0990003783 號 函、99
    年3 月23日中榮醫企字第0990004752號函、99年5 月26日中
    榮醫企字第0990008720號函、林口長庚醫院99年3 月24日（
    99）長庚院法字第0154號函、99年12月15日（99）長庚院法
    字第0466號函、勞工保險被投保人投保資料表、桃園縣政府
    警察局大園分局園警分刑字第0974026270號函、安親班樓梯
    略圖份等文書證據及物證），並無證據證明係公務員違背法
    定程序所取得，檢察官、被告及其選任之辯護人，均未於本
    院言詞辯論終結前爭執其證據能力，茲審酌該等書面陳述作
    成時之情況，並無不宜作為證據之情事，且本院認為以之作
    為本案論罪之證據，均與待證事實具有關聯性，作為本案之
    證據亦屬適當，是依上開規定，自得為證據。
貳、實體部分
一、訊據被告矢口否認伊有於上揭時、地與許雅玲發生爭執，辯
    稱：安親班的樓梯是L 型的，樓梯的寬度很窄，兩個大人無
    法同時行走，伊沒有推許雅玲，在97年6 月底伊沒有哀求許
    雅玲不要不聘用伊，也沒有用手抓住許雅玲，伊沒有推許雅
    玲，那天也沒有在三樓樓梯口發生爭執，伊根本不在現場，
    伊也沒有幫許雅玲買藥布，許雅玲的手陸陸續續都有在中醫
    診所包紮云云。被告選任之辯護人亦為被告辯護稱：(一)告訴
    人最初在桃園縣政府警察局大園分局大園派出所報案時指述
    ：被告係於97年7 月26日晚間7 時許在桃園縣大園鄉內海村
    拉傷其右手手腕，隔三日即97年9 月3 日又至上開派出所指
    述被告其餘犯行，然其前後所製作之筆錄均未提到其與被告
    有因在安親班三樓發生拉扯而跌落樓梯。另於案件移送到地
    檢署並委任辯護人後，告訴人才指控被告有為上開行為致其
    從三樓樓梯跌落，實有羅織被告罪名之嫌，否則僅因右手手
    腕受傷即提出指控，卻未指控從樓梯上跌落乙事，與常情有
    違，另告訴人於偵查中提出之壹張字條，其內僅記載瑣碎之
    事，亦未提及其自三樓跌落之事；(二)告訴人提出之億安中醫
    診所病歷資料及診斷證明書，其中96年6 月1 日至97年7 月
    29日中間相隔一年，然並無任何證據證明舊傷已經復原，且
    由告訴人所提出之診斷證明可知其病情前後差不多，若97年
    6 月底確有新傷的話，億安中醫診所即不敢記載係舊傷復發
    ，從憶安中醫診所之診斷證明書可知，告訴人之右手拇指、
    手腕挫傷腫痛、右足踝挫傷腫痛均係95年11月20日起之舊傷
    ，故於97年7 月及8 月間就上開部分實屬舊傷復發；(三)公訴
    人提到林口長庚醫院函文函覆無法排除告訴人所受之傷乃外
    力造成，此乃推測之詞，顯無積極證據證明告訴人所受之傷
    確係外力造成，況由林口長庚醫院之函文可知：難以判斷告
    訴人傷害之成因及有無可能係自樓梯摔落造成，且經97年10
    月1 日及同年10月31日電腦斷層掃瞄及核磁共振檢查結果，
    均正常，無法判斷告訴人指述之病情係本身疾病抑或外力傷
    害所致，亦無法判斷是否肇因於腦部傷害及有無治癒之可能
    。另臺中榮民總醫院亦函覆無法區別告訴人所受之傷害係因
    自身疾病導致抑或外力傷害引起，是綜合上開醫院診斷證明
    書及鑑定意見，告訴人右手腕之傷害應屬陳年舊傷，並非被
    告造成，而其腦部基底核功能失調亦無從證明是外力造成；
    (四)關於證人劉雅玫之證述，因其並未現場直擊告訴人跌落過
    程，且其與告訴人是合夥股東，證詞難免有偏頗之虞，此外
    ，證人劉雅玫就係由何人將許雅玲扶到二樓及當時二樓是否
    有小朋友等情所為之證述顯與告訴人所述不一，不足以採信
    ，無證據證明被告有拉扯告訴人之手致其跌落樓梯之事實，
    請諭知被告無罪判決。惟查：
  (一)告訴人許雅玲在前揭時、地，有與被告許惠茹因是否續聘被
    告繼續擔任安親班老師乙事發生拉扯，而於拉扯過程中，告
    訴人跌落樓梯，因而受有如犯罪事實欄一所載之傷害等情，
    業據告訴人於偵查及本院審理中指述：伊於97年6 月底因要
    解雇許惠茹乙事與許惠茹在樓梯口發生爭執並進而有拉扯行
    為，在拉扯的過程中因跌落樓梯而受傷，當時情況係伊正準
    備要下樓梯，腳踏在階梯上，許惠茹從後面拉住伊的右手，
    往下拉，造成伊沒有站穩而滑倒，伊摔落時許惠茹有跟伊說
    她不是故意的，並向伊道歉，伊當時撞倒頭、手跟腳，因為
    隔天就要忙小朋友的發表會活動，且當時身體未感到不舒服
    ，僅感覺頭暈，手腕跟腳踝有點痛，伊以為只是舊傷，所以
    沒有去驗傷也沒有很在意，許惠茹有幫伊買藥布回來貼，後
    來伊去驗傷發現右腕三角軟骨有扭傷，伊滑倒後係劉雅玫跟
    許惠茹一起拉伊起來，許惠茹一直跟伊說對不起，伊跟許惠
    茹說不可以這樣拉伊，許惠茹一直哭說不是故意的，後來她
    們就扶伊到椅子上面坐，伊當時有反應伊頭暈且手腳會痛，
    伊摔落後只有擦傷，沒有出血，伊在97年6 月之前沒有摔到
    腦部之情形，當天伊發現伊右耳後有瘀腫，就拿消腫藥膏擦
    ，前三天有頭暈狀況，伊有吃止痛藥，等到97年9 月30日時
    伊有先去長庚掛門診，到97年10月23日住院等語（參見臺灣
    桃園地方法院檢察署97年度偵字第21135 號卷宗第28頁、第
    40頁、第73頁，臺灣桃園地方法院檢察署98年度偵續字第26
    9 號卷宗第14頁至第15頁）。復於本院審理時結證稱：伊記
    得是在6 月底，伊與許雅玲談論是否續聘許雅玲乙事後欲轉
    身下樓之際，感覺有人拉伊，伊就摔到樓下去，伊有撞倒頭
    、手、腳，當時伊以為只有頭部、手、腳腫，因為沒有流血
    且只有手、腳比較嚴重，所以伊擦藥、貼藥布後就繼續忙自
    己的事，藥布是許惠茹去買的，藥是劉雅玫幫伊用來擦頭部
    ，伊摔下樓時因為聲音很大聲，所以劉雅玫有跑來看，伊因
    為當時有活動要忙，所以沒有馬上去看醫生，而是靠著貼藥
    布及吃止痛藥處理，等到活動結束後伊覺得不舒服才去看中
    醫，伊從跌下樓到去看中醫間，並無受傷，而於伊受傷期間
    貼的藥布是許惠茹幫伊買的，且當時是由許惠茹及劉雅玫將
    伊扶起來，伊起身後就去二樓坐著，由劉雅玫去拿藥膏幫伊
    擦頭，許惠茹則去幫伊買貼布，伊在二樓時有其他小朋友在
    ，但當時他們在另一間教室寫考卷，所以沒有看到伊貼藥布
    及擦藥之過程等語歷歷（參見上開本院審交易字卷第29頁正
    、反面及本院99年度易字第293 號卷宗第48頁至第53頁反面
    ）。
  (二)證人即案發當日聽聞碰撞聲趕至案發現場處理之劉雅玫於偵
    查中結證稱：伊當天沒有看到許惠茹與許雅玲發生拉扯之過
    程，伊當時在外面辦公室，沒有聽到爭執聲，只有聽到跌落
    下來的聲音，伊聽到滾下來的聲音就過去看，伊看到許雅玲
    跌坐在2 樓樓梯口，伊就趕快把許雅玲扶起來，當時許惠茹
    也從三樓快步下樓跟許雅玲道歉，當時許雅玲說她頭很暈，
    手腳很痛，許惠茹就說她要去買藥，伊就幫許雅玲擦藥跟貼
    藥布，許雅玲摔下樓時只有看到她手腳是腫的等語（參見上
    開偵卷第40頁、第73頁，上開偵續卷第16頁至第17頁）。復
    於本院審理時結證稱：當時正逢小朋友放學時間，伊在一樓
    招呼小朋友放學及家長接送，當伊要上二樓照顧安親班部小
    朋友之功課，當伊要上二樓時聽到從三樓發出砰砰的聲音，
    當伊走到二樓門口要上三樓樓梯平臺即三樓下到二樓的轉彎
    處，就看到許雅玲跌坐在該處並呈現半臥狀態，伊就問許雅
    玲發生何事，而許惠茹就匆忙的從三樓跑下來並一直跟許雅
    玲道歉，並說她不是故意的，伊跟許惠茹就把許雅玲扶到二
    樓教室的椅子上，當時該教室有其他小朋友在，但不多人，
    伊就問許雅玲何處受傷，許雅玲說右手腕跟右後腦最痛，因
    為教室有藥膏，伊就依藥膏上的指示幫許雅玲擦藥，許惠茹
    說要去幫許雅玲買藥布，並去買藥布回來幫許雅玲貼藥布，
    還一直跟許雅玲道歉，說她不是故意的，伊當時看到許雅玲
    後腦杓是腫的，右手手腕處紅腫。後來伊有問雙方是發生何
    事，許雅玲跟伊說是要解聘許惠茹，但許惠茹一直請許雅玲
    再給她一次機會，伊有問許惠茹是否如此，許惠茹未說話，
    只是點頭等語（參見上開本院易字卷第54頁正、反面）。
  (三)互核告訴人許雅玲及證人劉雅玫上開證述可知，渠等對於被
    告與告訴人究因何因發生爭執，且於告訴人跌落樓梯受傷後
    第一時間如何處理等情（包括係由證人劉雅玫拿藥膏幫告訴
    人擦藥，被告則至附近購買藥布讓告訴人貼等情），均為一
    致之證述，至證人劉雅玫就案發當時究係其一人獨自扶起告
    訴人抑或係夥同被告將告訴人扶起乙情，前後證述雖似有歧
    異，然觀諸其於偵查結證稱：「... 我就趕快把她（指告訴
    人許雅玲）扶起來，當時許惠茹也從三樓趕快快步下樓梯，
    一直向許雅玲道歉。」等語（參見上開偵卷第16頁），復於
    本院審理時結證稱：「... 這時許惠茹就匆忙從三樓跑下來
    ，許惠茹一直跟許雅玲道歉說她不是故意的，我跟許惠茹就
    把許雅玲扶到二樓上課地方椅子上... 。」等語（參見上開
    本院易字卷第54頁）可知，其所為之上開證述均係在陳述案
    發後之情況，且其於偵查中僅提及有將告訴人扶起，並未繼
    續證述將告訴人扶至何處，嗣於本院審理時始提及後續處理
    之過程，故實不得執此遽認證人劉雅玫上開證述前後不一，
    況本案案發時間為97年6 月底，距偵查中詰問證人劉雅玫之
    98年8 月24日及本院審理詰問證人劉雅玫之99年5 月12 日
    ，均已歷時1 至2 年有餘，時間不可謂不遠，而人之記憶會
    因時間經過久遠，對於歷史事件之某些環節、細節部份，遺
    忘或模糊，實屬平常，故縱證人劉雅玫所為之證述確有前開
    不一，亦難執此細節部分的不一致，率爾逕認證人劉雅玫之
    證述全不足採。另證人劉雅玫就其幫告訴人擦藥當時教室內
    是否有小朋友乙情，雖與告訴人於本院審理時之供述有些許
    不一，然渠等對於當時告訴人係至二樓教室擦藥及擦藥之細
    節等重要情節，均為大致相符之證述，況本院詰問上開2 名
    證人時距離案發當時已近2 年，已如前述，是渠等對於某些
    細節部分有所遺忘或模糊，亦屬平常。又證人劉雅玫乃係聽
    聞碰撞聲後前往察看，並就其親自聽聞及所見所為之事加以
    證述，且其歷次所為之證述情節均相一致，參以證人劉雅玫
    與被告並無怨隙，因此甘冒偽證處罰而設詞誣陷被告之可能
    性，自是甚低，是被告確有因是否續聘被告乙事與告訴人發
    生爭執，不慎將告訴人推落樓梯並因此是當場向告訴人道歉
    及購買藥布予告訴人敷用無訛。再本案被告與告訴人於發生
    爭執當時所處之處所乃一呈現L 型之樓梯，有被告庭呈之安
    親班樓梯略圖1 紙在卷可佐（參見上開偵卷第93頁），查本
    案事故發生時，被告與告訴人係身處於L 型寬度較窄之樓梯
    間，被告本應注意行走於樓梯間，除需格外留意腳步外，亦
    不適宜有任何拉扯行為，客觀上又無不能注意之情事，是被
    告竟疏未注意而於行走於L 型寬度較窄之樓梯間之際與告訴
    人發生拉扯行為進而肇事，故其就本件事故之發生應有過失
    至明。末本案告訴人因前述事故受有如前所述之傷害，有告
    訴人提出之億安中醫診所97年10月28日診斷證明書、98年3
    月23日診斷證明書及98年12月9 日診斷證明書各1 紙附卷可
    稽（參見上開偵續卷第8 頁、第20頁、第35頁）。故被告過
    失行為與告訴人之受傷間自有相當因果關係，本案事證已經
    明確，被告犯行堪以認定。
  (四)至被告選任之辯護人雖為被告以上詞置辯並質疑告訴人於97
    年9 月1 日與被告因勞資糾紛發生衝突前往桃園縣政府警察
    局大園分局大園派出所報案時，僅就97年7 月26日晚間7 時
    許在桃園縣大園鄉內海村2 林內海乾20-16 號遭許惠茹拉傷
    右手手腕乙事提出告訴，後於同年月（9 月）3 日再行前往
    上開派出所說明時，亦未提及本案，直至97年10月29日、同
    年（97年）12月9 日、12月23日檢察事務官詢問時始提及本
    案爭執經過，實有誣陷被告之嫌。然由告訴人許雅玲及證人
    劉雅玫之證述可知，案發當時被告所受之傷害非鉅，且渠等
    當時正忙於安親班之成果發表會，告訴人實無暇顧及上開不
    適，遲至同年（97年）7 月底始因成果發表會結束且因上開
    不適未消除而至億安中醫診所就診，嗣於97年9 月1 日與被
    告因勞資糾紛發生衝突前往桃園縣政府警察局大園分局大園
    派出所報案，後於同年月（9 月）3 日因被告許惠茹對其提
    出傷害及恐嚇取財告訴乙事，再行前往上開派出所說明，其
    於前開2 次筆錄中雖均未提及本案，然觀諸前開2 次筆錄之
    內容可知，告訴人第一次至大園派出所製作筆錄時並未就其
    與被告間之紛爭作詳盡之說明，僅粗略提到有因勞資糾紛與
    被告發生衝突，並因被告之強拉行為造成其受有右手手腕拉
    傷之傷害，而其第二次筆錄主要係針對告訴人被訴傷害及恐
    嚇取財乙事加以說明，故未提及本案糾紛實屬正常。況其於
    97年10月29日、同年（97年）12月9 日、12月23日檢察事務
    官詢問時旋即提及本案爭執。參以被告與告訴人間確實存有
    多次爭執及衝突，並曾多次原諒被告，是告訴人未於第一次
    製作警詢筆錄時提及本案糾紛，亦未與常情相違，故自不得
    執告訴人未於第一時間提及本案即為有利於被告之認定。另
    告訴人雖於案發之前存有右手拇指手腕挫傷腫痛、右足踝挫
    傷腫痛、腰邸骨挫傷疼痛之舊疾，然其因被告之過失行為受
    有右手拇指手腕挫傷腫痛、右腳踝挫傷腫痛、腰邸骨挫傷疼
    痛等傷害，業據告訴人及證人劉雅玫證述明確如前，故亦不
    得僅因告訴人前有上開舊傷而為有利於被告之認定，附此敘
    明。
  (五)至檢察官補充理由書及告訴代理人所提出之告訴補充理由狀
    雖請求再行函詢林口長庚醫院：「本案告訴人受有不自主運
    動，疑腦部基底核功能失調、右側動作不良併僵硬、右側頸
    部及顏面肌肉不自主收縮、右眼白內障，疑似右眼創傷性視
    神經病變等傷害是否係因頭部遭受外力撞擊所造成？」及「
    告訴人所受上述傷害依現行醫療技術有無治癒之可能？」並
    提出相關醫學文獻主張告訴人係因被告上開過失行為遭受頭
    部撞擊，造成告訴人頭部變成會不自主抖動，右眼近失明，
    是本案被告所為之上開過失行為究係構成過失傷害罪抑或過
    失重傷害罪，實有調查之必要。然本案經本院依職權函詢臺
    中榮民總醫院，函詢結果認為：(一)精神內科認病患（即告訴
    人）先前係於林口長庚醫院接受急性損傷處理，於本院僅接
    受肉毒桿菌之注射，且至本院就診時已是疾病產生一段時間
    後，況因局部肌張力不全症造成之原因甚多，實無法區別是
    因自身疾病導致抑或外傷引起，建請詢問林口長庚醫院，病
    患所受之傷害依目前病況可能無法完全治療；(二)眼科則認病
    患之傷勢如何造成無法回答，病患自述頭部外傷，目前檢查
    右眼是神經病變，可能與外傷有關，但無法證實，且病患是
    自述外傷後才至本院眼科檢查，檢查結果係神經病變，然為
    外傷或自身疾病所導致，無法區別，依目前情況，恐無法治
    癒等情，此有行政院國軍退除官兵輔導委員會臺中榮民總醫
    院99年3 月10日中榮醫企字第0990003783號函、99年3 月23
    日中榮醫企字第0990004752號函、99年5 月26日中榮醫企字
    第0990008720號函各1 份附卷可參（參見本院上開審交易字
    卷第80頁、第83頁及上開本院卷第65頁）。林口長庚醫院則
    函覆：(一)依病歷所載，病患（即告訴人）係97年9 月29日至
    本院初診，後實施核磁共振攝影檢查之結果並無明顯異常，
    而98年1 月16日最後一次至本院回診之診斷則為難以歸類的
    不自主運動，並建議其應繼續門診追蹤及接受藥物治療，至
    病患是已達重傷之程度，宜由貴院依上述病患病情判定之，
    另就臨床醫學而言，本院難以判斷病患傷害之成因及有無可
    能係自樓梯摔落所造成；(二)據病歷所載，病患98年1 月16日
    至本院門診主述右側頸部肌肉收縮及該動作不能自主控制，
    臨床診斷為疑似不自主運動，而參酌病患97年10月1 日及同
    年月31日之電腦斷層掃瞄及核磁共振檢查結果均為正常，就
    醫學而言，本院目前無法判斷其主述係本身疾病抑或外力傷
    害所致，是否肇因於腦部傷害及有無治癒之可能性等情，復
    有長庚醫療財團法人林口長庚紀念醫院99年3 月24日（99）
    長庚院法字第0154號函、99年12月15日（99）長庚院法字第
    0466號函各1 份在卷可佐（參見本院審交易字卷第86頁及本
    院易字卷第72頁）。又無論臺中榮民總醫院抑或林口長庚醫
    院均為醫學實務上給予高度評價之醫療院所，其中林口長庚
    醫院亦屬一教學醫院，渠等對於相關疾病之研究自有相當之
    水準，從而告訴代理人所提供之相關醫學資料當可合理推斷
    應為渠等所知悉，且上開醫療院所既已參酌告訴人之全部病
    歷資料及卷內所存之相關卷證明確認定如前，故本院審酌上
    開函文回覆之內容及卷內所存之相關證據後，認無再行函詢
    之必要，又於無積極證據足資證明告訴人所受之不自主運動
    ，疑腦部基底核功能失調、右側動作不良併僵硬、右側頸部
    及顏面肌肉不自主收縮、右眼白內障，疑似右眼創傷性視神
    經病變等傷害與被告上開過失行為有直接關連下，依罪疑唯
    輕原則，自應認被告之過失傷害行為僅造成告訴人受有如犯
    罪事實欄一所載之傷害，附此敘明。
二、核被告所為係犯刑法第284 條第1 項前段之過失傷害罪。爰
    審酌被告僅因是否遭續聘乙事與告訴人發生糾紛，即疏未注
    意於樓梯間行走不應發生拉扯行為以避免發生事故，竟率爾
    拉扯告訴人之手臂，致告訴人受有如犯罪事實欄一所載之傷
    害，所生損害非輕，及被告之犯罪動機、目的、犯罪時所受
    之刺激、其與告訴人平日即多有糾紛、其犯後猶飾詞否認，
    且迄今亦未與告訴人達成和解之犯後態度等情暨其並無前科
    紀錄，有臺灣高等法院被告前案紀錄表1 份附卷可參等一切
    情狀，量處如主文所示之刑，並於斟酌被告之年齡、學歷、
    職業及家庭經濟狀況等節後，諭知如主文所示之易科罰金折
    算標準，以示懲儆。
據上論斷，應依刑事訴訟法第299 條第1 項前段，刑法第284 條
第1 項前段、第41條第1 項前段，刑法施行法第1 條之1 第1 項
、第2 項前段，判決如主文。
本案經檢察官吳靜怡到庭執行職務。
中    華    民    國    100     年    4     月    13  日
                  刑事第五庭  審判長  潘政宏
                              法  官  劉淑玲
                              法  官  石蕙慈
以上正本證明與原本無異。
如不服本判決應於收受判決後10日內向本院提出上訴書狀，並應
敘述具體理由。其未敘述上訴理由者，應於上訴期間屆滿後20日
內向本院補提理由書( 均須按他造當事人之人數附繕本) 「切勿
逕送上級法院」。
                              書記官  羅婉榕
中    華    民    國   100    年    4     月    14    日
附錄本案論罪科刑法條：
中華民國刑法第284 條第1 項
（過失傷害罪）
因過失傷害人者，處6 月以下有期徒刑、拘役或5 百元以下罰金
，致重傷者，處1 年以下有期徒刑、拘役或5 百元以下罰金。